臺灣彰化地方法院刑事判決　　　　　　　 94年度訴字第494號
公　訴　人　臺灣彰化地方法院檢察署檢察官
被　　　告　甲○○
上列被告因違反毒品危害防制條例案件，經檢察官提起公訴（94
年度毒偵字第1157號），本院依簡式審判程序判決如下：
    主  文
甲○○施用第一級毒品，累犯，處有期徒刑捌月，扣案之海洛因
壹包（淨重零點零肆公克），沒收銷燬之。又施用第二級毒品，
累犯，處有期徒刑陸月，扣案之安非他命壹包（毛重約壹點柒公
克），沒收銷燬之。主刑部分應執行有期徒刑壹年。
    事  實
一、甲○○前因違反毒品危害防制條例案件，經臺灣南投地方法
    院以91年度投刑簡字第72號判決判處有期徒刑5 月，如易科
    罰金以300元折算1日確定，於民國92年6月5日在監服刑期滿
    執行完畢。又因施用毒品案件，先後2 次經觀察、勒戒後，
    均認無繼續施用毒品之傾向，由臺灣南投地方法院檢察署檢
    察官分別於89年6月9日以89年度毒偵字第1027、1092號，及
    90年4月9日以90年度毒偵緝字第23、24、25、26號各為不起
    訴處分確定。再因施用第2 級毒品案件，經法院裁定施予強
    制戒治，於92年1月6日執行完畢釋放出所，並經臺灣南投地
    方法院以上開91年度投刑簡字第72號判決判處徒刑確定。詎
    仍不知悔改，於上開強制戒治執行完畢釋放出所後5 年內，
    復基於施用第1級毒品海洛因之犯意，於94年2月20日之某時
    ，以將海洛因摻入香煙中點火燃燒吸食煙氣之方式，在南投
    縣草屯鎮○○里○○路47之1號住處內，施用第1級毒品海洛
    因1次。又另基於施用第2 級毒品之犯意，於94年2月20日之
    某時，以將安非他命置於燈泡吸食器內，點火燃燒吸食煙氣
    之方式，在上址住處內，施用第2級毒品安非他命1次。嗣於
    94年2月23日下午1時10分許，在彰化縣芬園鄉○○村○○路
    ○段483號為警查獲，並當場扣得其與周有煌所持有之第1 級
    毒品海洛因1包（淨重0.04公克）、第2級毒品安非他命1 包
    (毛重約1.7公克)，始悉上情。
二、案經彰化縣警察局彰化分局報請臺灣彰化地方法院檢察署檢
    察官偵查起訴。
    理  由
一、被告甲○○住所地係位於南投縣草屯鎮，且其自承施用第 1
    、2 級毒品之地點亦在上開住處內，均非本院所轄；惟因被
    告係於彰化縣芬園鄉為警查獲其持有海洛因及安非他命，該
    持有第1、2級毒品犯行又為施用之高度行為所吸收，足認本
    院所轄之彰化縣境亦屬被告施用第1、2級毒品海洛因及安非
    他命之犯罪地，本院應有管轄權。又被告甲○○於準備程序
    中，先就上開犯罪事實為有罪之陳述，且所犯係死刑、無期
    徒刑、最輕本刑為3 年以上有期徒刑以外之罪，經本院合議
    庭依刑事訴訟法第273條之1第1項之規定，裁定由法官1人獨
    任進行簡式審判程序，均予敘明。
二、上開事實，業據被告甲○○於本院審理中坦承不諱，並有法
    務部調查局鑑定通知書1 紙附卷可稽，及海洛因1 包（淨重
    0.04公克）、安非他命1包（毛重約1.7公克）扣案為憑。且
    被告於前揭時地獲案後，經警採其尿液送驗結果，係呈安非
    他命類及嗎啡陽性反應（施用海洛因者會在其體內代謝為嗎
    啡成分殘留，並經由尿液排出），有彰化縣衛生局煙毒尿液
    檢驗成績書、尿液代號與真實姓名對照認證單各1 份在卷足
    參，足徵被告前揭自白應屬實情。而被告前因施用毒品案件
    ，先後2 次經觀察、勒戒後，均認無繼續施用毒品之傾向，
    由臺灣南投地方法院檢察署檢察官分別於89年6月9日以89年
    度毒偵字第1027、1092號，及90年4月9日以90年度毒偵緝字
    第23、24、25、26號各為不起訴處分確定；再因施用第2 級
    毒品案件，經法院裁定施予強制戒治，於92年1月6日執行完
    畢釋放出所，並經臺灣南投地方法院以91年度投刑簡字第72
    號判決判處徒刑確定等情，有臺灣高等法院被告前案紀錄表
    、刑案資料查註紀錄表、刑事簡易判決各1 份附卷可按。本
    案事證已臻明確，被告犯行洵堪認定。
三、查被告甲○○前因施用毒品案件，經強制戒治執行完畢並釋
    放後，復於5年內再度施用第1、2 級毒品海洛因及安非他命
    ，核其所為，係犯毒品危害防制條例第10條第1項、第2項之
    施用第1、2級毒品罪。被告為供自己施用之目的而持有上開
    毒品，其於施用前後持有海洛因及安非他命之低度行為，應
    各為施用之高度行為所吸收，不另論罪。至其所犯上開二罪
    間，犯意各別，行為互殊，應予分論併罰。查被告前因違反
    毒品危害防制條例案件，經臺灣南投地方法院以91年度投刑
    簡字第72號判決判處有期徒刑5月，如易科罰金以300元折算
    1 日確定，於92年6月5日在監服刑期滿執行完畢，有臺灣高
    等法院被告前案紀錄表及刑案資料查註紀錄表在卷可按，其
    受有期徒刑之執行完畢，5 年內再犯本件法定本刑有期徒刑
    以上之罪，為累犯，均應依法加重其刑。爰審酌被告曾因施
    用毒品案件入監服刑，並接受觀察、勒戒及強制戒治，竟未
    能從中記取教訓，深切體認毒品危害己身健康之鉅，反而再
    次趁隙施用海洛因及安非他命，足見被告自制能力尚有未足
    ，而有接受相當期間監禁教化之必要，以促其及早矯正吸毒
    惡習；惟念及施用毒品固戕害個人健康至深，然就他人權益
    之侵害仍屬有限，及其犯罪目的、手段、於本院審理時坦承
    犯行之態度、具有國中畢業學歷之智識程度等一切情狀，分
    別量處如主文所示之刑，並定其應執行之刑，以示懲儆。扣
    案之海洛因1 包（淨重0.04公克）、安非他命1 包（毛重約
    1.7 公克），各為毒品危害防制條例第2條第2項第1、2款所
    稱之第1、2級毒品，均應依同條例第18條第1項前段之規定
    ，沒收銷燬之。至於同時為警查扣之玻璃吸食器及燈泡吸食
    器等物，既無證據證明為被告所有，且非扣存於本案中，本
    院尚無併予諭知沒收之必要，附此敘明。
據上論斷，應依刑事訴訟法第273條之1第1項、第299條第1項前
段，毒品危害防制條例第10條第1項、第2項、第18條第1項前段
，刑法第11條前段、第47條、第51條第5款，判決如主文。
本案經檢察官郭緯中到庭執行職務。
中　　華　　民　　國　　94　　年　　5 　　月　　23　　日
                  刑事第三庭    法  官  高文崇
以上正本證明與原本無異。
如不服本判決，應於判決送達後10日內，向本院提出上訴狀（ 須
附繕本 ）。
中　　華　　民　　國　　94　　年　　5　　 月　　31　　日
                                書記官  謝志鑫
毒品危害防制條例第10條
施用第一級毒品者，處 6 月以上 5 年以下有期徒刑。
施用第二級毒品者，處 3 年以下有期徒刑。
